【裁判字號】    92,交抗,704
【裁判日期】    920829
【裁判案由】    聲明異議
【裁判全文】
臺灣高等法院臺中分院刑事裁定                    九十二年度交抗字第七四號
    抗  告  人
    即受處分人  甲○○
右列抗告人因聲明異議案件，不服臺灣臺中地方法院中華民國九十二年八月五日裁定
（九十二年度交聲字第六八０號）提起抗告，本院裁定如左：
      主  文
抗告駁回。
      理  由
一、本件抗告意旨略以：伊因車子有點問題，所以行駛高出之人行步道，應不受交通
    紅綠燈影響，應不須受罰等語。
二、原審裁定意旨略以：按汽車駕駛人，有持逾期之駕駛執照駕車者，處六百元以上
    一千二百元以下罰鍰（折合新台幣一千八百元以上三千六百元以下），並禁止其
    駕駛；汽車駕駛人，行經有燈光號誌管制之交岔路口闖紅燈者，處新臺幣一千八
    百元以上五千四百元以下罰鍰，道路交通管理處罰條例第二十二條第一項第六款
    、第五十三條分別定有明文。本件抗告人受處分人甲○○（下稱受處分人）駕駛
    車號ＬＡＫ－二九五號重型機車，於民國（下同）九十二年五月二十七日十四時
    三十分許，在雲林縣斗六市○○路○段增壽路口處，因闖紅燈及持逾期之駕駛執
    照駕車違規，為雲林縣警察局斗六分局當場攔查掣單舉發等情，有舉發通知單二
    紙在卷可稽，受處分人亦不否認有駕照逾期及違規闖紅燈之事實，辯稱該路口號
    誌燈光太弱無法辨識云云，然查該路口號誌燈係常設於該路上，舉發當時燈光號
    誌變換運作正常，往來之其他車輛皆能清楚辨識，依受處分人所提相片或可清楚
    辨識或因角度、距離而無法清楚顯示號誌，惟受處分人若減速細看應不致無法辨
    識，且依診斷書所載診斷日期係九十二年六月十二日異議人因頭痛、右眼畏光而
    就診，不能認與本件違規有何關係，而受處分人縱有因自己身體情況致無法清楚
    辨識號誌之情形，則受處分人自應避免騎乘機車，尚不得以此作為違規之正當理
    由，故認異議人所辯並不足採。從而，受處分人既有前揭違規行為，原處分機關
    交通部公路總局台中區監理所台中市監理站據以援引上開規定，裁處受處分人罰
    鍰新台幣二千二百元、二千七百元整，逾期則依裁決書處罰主文規定裁處，並無
    不當。本件異議為無理由，依道路交通管理處罰條例第八十七條第二項、道路交
    通案件處理辦法第十九條，裁定駁回受處分人之異議。
三、經核原裁定事用法俱無不合，駁回受處分人之異議並無不當，受處分人執前詞即
    其所騎機車有故障之問題，應不受罰云云提起抗告，非有理由，應予駁回。
四、據上論結，應依刑事訴訟法第四百十二條，裁定如主文。
中      華      民      國    九十二    年      八      月    二十九    日
                                    臺灣高等法院臺中分院刑事第七庭
                                          審判長法  官  林  榮  龍
                                                法  官  黃  日  隆
                                                法  官  江  錫  麟
右正本證明與原本無異。
不得抗告。
                                                書記官  陳  振  海
中      華      民      國      九十二   年       九      月     一     日
                                                                        Ｆ


司法院資訊處製作；財團法人民間司法改革基金會備份。
